臺灣臺北地方法院交通事件裁定　　　　94年度交聲字第1012號
異　議　人
即受處分人　甲○○
上列受處分人因違反道路交通管理處罰條例案件，對於臺北市交
通事件裁決所民國94年7 月25日所為之處分（原處分案號：北市
裁三字第裁22-ACV474896、22-ACV474897號）聲明異議，本院裁
定如下：
    主  文
臺北市交通事件裁決所北市裁三字第裁二二─ＡＣＶ四七四八九
六號處分撤銷。
甲○○不按遵行之方向行駛，科新臺幣壹仟捌佰元罰鍰，並記違
規點數壹點。
其餘異議駁回。
    理  由
一、按道路交通管理處罰條例所指之汽車，包括機器腳踏車，該
    條例第三條第八款定有明文，應先敘明。次按汽車駕駛人，
    不按遵行之方向行駛者，處新臺幣（下同）6 百元以上1 千
    8 百元以下罰鍰；另汽車駕駛人，駕駛汽車有違反該條例之
    行為，經交通勤務警察制止時，拒絕停車接受稽查而逃逸，
    除按各該條規定處罰外，處3 千元以上6 千元以下罰鍰，該
    條例第四十五條第一款、第六十條第一項亦有明定。且汽車
    駕駛人違反該條例第四十五條、第六十條第一項情形者，除
    依原條款處罰鍰外，並各予記違規點數1 點，同條例第六十
    三條第一項第一款亦定之甚明。
二、本件異議人即受處分人甲○○於93年12月24日晚間6 時25分
    許，騎乘車牌號碼DSI-195 號輕機車沿臺北市○○○路50巷
    逆向行駛，適為在該路52號前執行路檢盤查之萬華分局武昌
    派出所警員林宏儒發覺並鳴笛攔停，詎受處分人置之不理，
    並即將上開機車調頭後沿同巷順向方向離去，警員林宏儒乃
    記下車號，嗣經返所查詢電腦核對無誤、並登載於工作紀錄
    簿後，以受處分人違反道路交通管理處罰條例第四十五條第
    一款、第六十條第一項規定之事實逕行舉發。嗣受處分人未
    於應到案日之94年1 月28日到案或繳納罰鍰，原處分機關乃
    於94年7 月25日依道路交通管理處罰條例第四十五條第一款
    （原處分贅載第一項），第六十條第一項、第六十三條第一
    項第一款（原處分漏載第一款）規定，分別裁處受處分人罰
    鍰1 千8 百元、6 千元並記違規點數1 點。異議人雖具狀辯
    稱：其未聽到有令其停車；且舉發時間其在上班云云。惟查
    ，受處分人於前揭時、地騎乘機車逆向行駛，又不聽制止停
    車接受稽查而逃逸之違規事實，業據證人即製單告發之警員
    林宏儒於94年10月21日本院調查時，具結證述：「（問：舉
    發經過？）當天我是在西寧南路52號前做路檢盤查，當時有
    一台輕機車車號DSI-195 之女騎士該路50巷逆向行駛，之後
    我們鳴笛攔停她下來，她就掉頭順著50巷又回去，因此我們
    記下車號回所後核對車號無誤並紀錄在工作紀錄簿後舉發她
    ．．（問：你確定當時的騎士有看到你們的指揮動作？有。
    我們在攔舉有在開罰單，看到受處分人後，我鳴笛受處分人
    應該是看到我驚慌，才會又將車輛從原來的地方掉頭回去。
    」等語明確，且於本件卷存證據資料內並無任何積極證據足
    以證明證人上開供述係屬虛偽，亦無有足以令人顯信其供述
    為不可採之品性證據或前科證據存在，本院自得採為佐證，
    此外，並有該所員警工作紀錄簿附卷足參；至受處分人雖以
    前詞置辯，然其經本院通知帶同93年12月24日當時之在職證
    明及當日之打卡出勤資料到庭，而無正當理由未到庭，本院
    顯無以遽認其陳述為實在。綜上，本件受處分人確有前揭違
    規事實，已堪認定，本件異議人之異議為無理由。是依道路
    交通管理處罰條例第四十五條第一款、第六十條第一項第一
    款、第六十三條第一項第一款及違反道路交通管理事件統一
    裁罰基準表之規定，應分別處異議人罰鍰1 千8 百元、6 千
    元並各予記違規點數1 點；原處分機關北市裁三字第裁22-A
    CV474897號處分固屬無誤，惟北市裁三字第裁22-ACV474896
    號僅裁處異議人罰鍰1 千8 百元，而漏記違規點數1 點，尚
    有未合，爰由本院撤銷該處分，並裁定如主文。
據上論斷，應依道路交通案件處理辦法第十九條、第二十條，裁
定如主文。
中　　華　　民　　國　　94　　年　　10　　月　　24　　日
　　　　　　　　　        交通法庭
                              法　官　王幸華
以上正本證明與原本無異
如不服本裁定應於送達後5日內向本院提出抗告狀
                      　　    書記官　陳泰寧
中　　華　　民　　國　　94　　年　　10　　月　　25　　日
